【裁判字號】    99,交聲,130
【裁判日期】    990322
【裁判案由】    聲明異議
【裁判全文】
臺灣嘉義地方法院交通事件裁定         99年度交聲字第130號
原處分機關  交通部公路總局嘉義區監理所新營監理站
異  議  人  甲○○
上列異議人即受處分人因違反道路交通管理處罰條例案件，對於
原處分機關即交通部公路總局嘉義區監理所新營監理站中華民國
九十八年十二月二十八日所為之處分（新監裁違字第裁73-Z4B00
6095號裁決書）聲明異議，本院裁定如下：
    主  文
異議駁回。
    理  由
一、原處分意旨略以：異議人即受處分人（下稱異議人）甲○○
    於民國九十六年十月一日凌晨五時四十三分許，在國道一號
    高速公路北上二八０公里處（位在臺南縣後壁鄉），因駕駛
    車牌號碼1925－NL號自用小客車行車不穩為警攔檢，經警實
    施吐氣酒精濃度檢測，發現吐氣所含酒精濃度高達每公升零
    點七五毫克，超過規定標準，原處分機關即交通部公路總局
    嘉義區監理所新營監理站（下稱原處分機關）復以違規事實
    屬實，即於九十八年十二月二十八日依道路交通管理處罰條
    例第三十五條第一項第一款及違反道路交通管理事件統一裁
    罰基準及處理細則之規定，裁處受處分人罰鍰新臺幣（下同
    ）四萬九千五百元，吊扣駕駛執照十二個月並施以道安講習
    ，並無違誤等語。
二、聲明異議意旨則略以：異議人於上揭時、地，駕駛前揭自小
    客車，經警實施酒測，吐氣酒精濃度超過標準值等情固不爭
    執，然異議人因上開酒後駕車之公共危險犯行，業經臺灣臺
    南地方法院檢察署檢察官以九十六年度偵字第一五一九八號
    為緩起訴處分，並命提供八十小時義務勞務，異議人已履行
    完畢，原處分機關對於「罰鍰四萬九千五百元」部分，應予
    以免罰。爰依法聲明異議，請求撤銷原處分等語。
三、按受處分人，不服道路交通管理處罰條例第八條主管機關所
    為之處罰，得於接到裁決書之翌日起二十日內，向管轄地方
    法院聲明異議，道路交通管理處罰條例第八十七條第一項定
    有明文。又交通法庭認聲明異議不合法律上之程式或其異議
    權已經喪失者，應以裁定駁回之，但其不合法律上之程式可
    補正者，應先定期命為補正，逾期不補正者，即予駁回，復
    為道路交通案件處理辦法第十八條所明定。
四、查本件前揭交通部公路總局嘉義區監理所新營監理站違反道
    路交通管理事件裁決書，係於九十八年十二月二十八日裁決
    掣開，該裁決書業於九十八年十二月三十日送達異議人戶籍
    地即嘉義市○○○路四五六號之十七，經異議人之父蔡上源
    合法代收無誤，此有原處分機關之裁決書及新營監理站送達
    證書影本、異議人及其父親全戶戶籍資料各一份在卷足稽。
    是原處分之裁決書已於九十八年十二月三十日合法送達於異
    議人，其聲明異議之二十日法定期間，乃自收受送達之翌日
    即九十八年十二月三十一日起算。又異議人住所係在嘉義市
    ，計算聲明異議法定期間時，無庸加計在途期間，而異議人
    聲明異議之法定期間末日為九十九年一月十九日。惟異議人
    遲至九十九年三月十六日始向本院遞狀聲明異議，有聲明異
    議狀及本院收文戳章附卷可憑，其聲明異議顯已逾二十日之
    法定期間，且無從補正。從而，異議人之異議不合法律上之
    程式，揆諸上開規定，自應予駁回。
五、據上論斷，應依道路交通管理處罰條例第八十七條第二項、
    道路交通案件處理辦法第十八條前段，裁定如主文。
中    華    民    國    99    年    3     月    22    日
                  交通法庭法  官  黃琴媛
上為正本，係照原本作成，證明與原本無異。
如不服本裁定，應於送達後五日內，向本院提出抗告狀。
中    華    民    國    99    年    3     月    22    日
                          書記官  洪敏芳

司法院資訊處製作；財團法人民間司法改革基金會備份。
